臺灣高雄地方法院刑事判決　　　　　　　　　　　　　九十一年度訴字第二七四號
　　公　訴　人　臺灣高雄地方法院檢察署檢察官
　　被　　　告　甲○○
右列被告因毒品危害防制條例案件，經檢察官聲請簡易判決處刑（八十九年度毒偵字
第六六六九號），本院適用通常程序，判決如左：
    主  文
甲○○連續施用第一級毒品，處有期徒刑肆月，如易科罰金，以佰元折算壹日；又
連續施用第二級毒品，處有期徒刑貳月，如易科罰金，以佰元折算壹日，扣案之安
非他命壹包（毛重零點零伍公克）沒收銷燬之。應執行有期徒刑伍月，如易科罰金，
以佰元折算壹日，扣案之安非他命壹包（毛重零點零伍公克）沒收銷燬之。
    事  實
一、甲○○前因施用毒品案件，經觀察、勒戒後，認無繼續施用毒品之傾向，業經台
    灣高雄地方法院檢察署檢察官於民國八十九年三月三十一日，以八十九年度毒偵
    字第一一四二號不起訴處分確定。嗣於五年內復基於概括犯意，自八十九年四月
    間某日起迄同年九月二十六日止，連續在其位於高雄縣大寮鄉○○路十號等處施
    用第一級毒品海洛因及第二級毒品安非他命，嗣於八十九年九月二十九日十五時
    許，於犯罪被發覺前，持第二級毒品安非他命一小包（毛重零點零五公克），向
    高雄縣警察局林園分局林園派出所自首而接受裁判。
二、案經高雄縣警察局林園分局報請台灣高雄地方法院檢察署檢察官偵查後聲請簡易
    判決處刑，本院鳳山簡易庭法官認不宜以簡易判決處刑，簽移刑事庭依通常程序
    審理。
    理  由
一、訊據被告甲○○對於右揭事實均坦承不諱，並有第二級毒品安非他命一小包（毛
    重零點零五公克）扣案可稽，而被告自首時為警所採集之尿液，經送高雄縣政府
    衛生局檢驗結果，呈嗎啡陽性反應，有該局煙毒尿液檢驗成績書附卷可憑，雖被
    告上開尿液檢驗結果，未檢出曾施用第二級毒品安非他命之甲基安非他命陽性反
    應，惟被告坦承最後一次施用安非他命之時間，係八十九年九月二十六日，而被
    告自首當日即同年九月二十九日所採集之尿液，因其施用時間已超過通常可檢出
    毒品反應之時限，是送驗結果，未能檢出甲基安非他命陽性反應，參以被告於警
    訊時亦自承扣案之第二級毒品安非他命為其所有，是被告供稱施用第二級毒品安
    非他命一情，應屬實在。又被告前因施用毒品案件，經送觀察勒戒後，認無繼續
    施用傾向，由檢察官於八十九年三月三十一日以八十九年度毒偵字第一一四二號
    不起訴處分確定，有該不起訴處分書在卷足憑，其於五年內再犯毒品危害防制條
    例第十條第一、二項之罪，經觀察、勒戒後，認有繼續施用毒品之傾向，亦有台
    灣高雄看守所附設勒戒處所八十九年十月九日高所坤戒勒字第四四六０號函所附
    有繼續施用毒品傾向證明書影本一件附卷可憑，事證明確，被告犯行洵堪認定。
二、核被告所為，係犯毒品危害防制條例第十條第一項之施用第一級毒品罪、同條第
    二項之施用第二級毒品罪，其持有第一級毒品海洛因、第二級毒品安非他命，嗣
    進而施用之，持有之低度行為應為施用之高度行為所吸收，不另論罪。被告先後
    多次施用安非他命之行為，時間緊接，犯罪構成要件相同，顯係出於概括之犯意
    為之，為連續犯，依刑法第五十六條之規定以一罪論，並加重其刑。被告所犯上
    開二罪間，犯意各別，行為互殊，應分論併罰。末查，被告所犯上開二罪，於犯
    罪偵查機關未發覺前，自行前往警所表示犯罪，並接受調查與裁判，有警卷筆錄
    可稽及高雄縣警察局林園分局刑事案件報告書可佐，核與刑法第六十二條前段自
    首之例相符，是其所犯上開二罪，均依法減輕其刑。爰審酌被告前因施用毒品，
    經檢察官依初次勒戒、觀察後無繼續施用傾向為不起訴處分確定後，仍不知悔改
    警惕，猶繼續施用毒品，本不宜寬貸，惟此乃自戕行為及犯後坦承犯行，態度良
    好，且本件係被告自首，顯見其有戒毒之心等一切情狀，就其所犯上開兩罪，分
    別量處如主文所示之刑及諭知易科罰金之折算標準，並定應執行刑，同時諭知易
    科罰金之折算標準（查被告行為後刑法第四十一條已於九十年一月四日修正，並
    於同年月十二日公布生效，其第一項規定修正為：「犯最重本刑為五年以下有期
    徒刑以下之刑之罪，而受六個月以下有期徒刑或拘役之宣告，因身體、教育、職
    業、家庭之關係或其他正當事由，執行顯有困難者，得以一元以上三元以下折算
    一日，易科罰金。但確因不執行所宣告之刑，難收矯正之效，或難以維持法秩序
    者，不在此限。」，然此係屬刑之執行問題，非關於罪刑之變更，故應適用上開
    修正後之條文諭知易科罰金之折算標準，無刑法第二條比較新舊法之問題）。至
    扣案之安非他命一包（毛重０．０五公克），依毒品危害防制條例第十八條第一
項前段規定，沒收並銷燬之。
據上論斷，應依刑事訴訟法第四百五十二條、第二百九十九條第一項前段，毒品危害
防制條例第十條第一項、第二項、第十八條第一項前段，刑法第十一條、第五十六條
、第六十二條前段、第四十一條第一項、第五十一條第五款，判決如主文。
中      華      民      國      九十一      年      三      月    七    日
                                  臺灣高雄地方法院刑事庭
                                      法  官    吳  宏  榮
右正本證明與原本無異。
如不服本判決，應於判決送達後十日內，向本院提出上訴狀。
                                      書記官    呂  怜  勳
中      華      民      國      九十一      年      三      月    七    日
附錄本案論罪科刑法條：
毒品危害防制條例第十條
施用第一級毒品者，處六月以上五年以下有期徒刑。
施用第二級毒品者，處三年以下有期徒刑。
